臺灣高雄地方法院刑事判決　　　　　　94年度簡上字第1036號
上　訴　人　臺灣高雄地方法院檢察署檢察官
被　　　告　乙○○
上列上訴人因被告竊盜案件，不服本院鳳山簡易庭中華民國94年
10月31日94年度簡字第6324號簡易判決（起訴案號：94年度核退
偵字第579號），提起上訴並移送併案審理（94年度偵字第27091
號）， 本院管轄之合議庭自為第一審判決如下：
    主  文
原判決撤銷。
乙○○連續竊盜，累犯，處有期徒刑拾月。
    事  實
一、乙○○前於民國90年間，因竊盜案件，經本院以90年度易字
    第1343號判處有期徒刑8 月確定，於90年12月1 日執行完畢
    。詎其猶不知悔改，竟基於意圖為自己不法所有之竊盜概括
    犯意，連續於附表所示之時、地，以附表所示之犯罪行為竊
    取財物，嗣於附表所示之時地為警查獲。
二、案經內政部警政署鐵路警察局第三警務段移送台灣高雄地方
    法院檢察署檢察官偵查起訴及高雄市政府警察局鹽埕分局報
    告台灣高雄地方法院檢察官移送本院併案審理。
    理  由
壹、程序方面
    本件被告及檢察官均對本院所提示證據之證據能力均不爭執
    ，本院審酌各該證據作成之情況，認為適當，依刑事訴訟法
    第159 條之5 得作為證據，核先敘明。
貳、實體方面
一、訊據被告乙○○對於上揭犯罪事實均坦承不諱，核與附表編
    號一至三所示被害人各於警詢、偵查時所指述之失竊情節相
    符（詳見附表所示被害人欄），且有甲○○、丁○○所出具
    之贓物認領保管單各1 紙，及被告於附表編號三所示犯罪地
    點行竊之監視錄影器擷取翻拍照片2 張、附表編號一所示時
    地竊得機車之車輛竊盜資料個別查詢報表1 紙可稽。本案事
    證明確，被告犯行堪予認定。
二、核被告乙○○就上開犯罪事實（附表編號一、二、三所示犯
    行）所為，均係犯刑法第320 條第1 項之普通竊盜罪。其先
    後3 次所為竊盜犯行，時間緊接，所犯構成要件相同，顯係
    基於概括犯意為之，為連續犯，依刑法第56條規定，以一罪
    論，並加重其刑。又被告前於90年間，因竊盜案件，經本院
    以90年度易字第1343號判處有期徒刑8 月確定，於90年12月
    1 日執行完畢之事實，有台灣高等法院被告前案紀錄表可稽
    ，其受有期徒刑執行完畢，5 年內再犯有期徒刑以上之罪，
    為累犯，應依刑法第47條之規定，加重其刑，並依法遞加重
    之。檢察官雖未就被告附表編號三所示竊盜犯行（即移送併
    案審理部分）起訴，惟此部分犯行既與前開論罪部分有連續
    犯之裁判上一罪關係，依審判不可分原則，本院自應併予審
    究，附此敘明。
三、原審以被告罪證明確，因予論罪科刑，固非無見；惟查原審
    未及就被告附表編號三所示竊盜犯行併予審酌，尚有未洽。
    檢察官執以原審未及審酌附表編號三所示移送併案審理部分
    為上訴意旨，指摘原判決不當，為有理由，自應由本院撤銷
    改判。爰審酌被告正值壯年，不思自食其力，且甫因竊盜案
    經法院判刑確定且執行完畢，竟又貪圖不法利益，先後為附
    表所示竊盜犯行，實屬不該，惟念其犯後坦承犯行，態度尚
    佳，且所竊得附表編號一、二所示之機車（含鑰匙1 支）、
    手機1 具均已歸還被害人，有贓物認領保管單2 紙可稽，所
    生損害業已減輕等一切情狀，量處如主文所示之刑，以資懲
    儆。
四、按檢察官依通常程序起訴，經被告自白犯罪，法院認宜以簡
    易判決處刑者，得不經通常審判程序，逕以簡易決處刑；又
    檢察官聲請以簡易判決處刑之案件，經法院認為有第451 條
    之1 第4 項但書之情形者，應適用通常訴訟程序審判之，刑
    事訴訟法第449 條第2 項、第452 條定有明文；且對於簡易
    判決之上訴，準用刑訴法第3 編第1 章及第2 章之規定，管
    轄第二審之地方法院合議庭受理簡易判決上訴案件，應依通
    常程序審理。其認案件有刑訴法第452 條之情形者，應撤銷
    原判決，逕依通常程序為第一審判決，法院辦理刑事訴訟簡
    易程序案件應行注意事項第14項亦有規定。查本案被告因連
    續竊盜經本院判處有期徒刑10月，致被告所犯之罪不合刑事
    訴訟法第449 條所定得以簡易判決處刑之案件，而有刑事訴
    訟法第451 條之1 第4 項但書第1 款之情形，依前揭法律規
    定，原審乃屬誤用簡易處刑程序，應由本院合議庭逕依通常
    程序審理後，而為第一審之判決，檢察官或被告如不服本判
    決，仍得於法定上訴期間內，向管轄之第二審法院提起上訴
    ，附此敘明。
據上論斷，應依刑事訴訟法第455 條之1 第1 項、第3 項、第45
2 條、第451 條之1 第4 項第1 款、第369 條第1 項前段、第36
4 條、第299 條第1 項前段，刑法第56條、第320 條第1 項、第
47 條 ，罰金罰鍰提高標準條例第1 條前段，判決如主文。
本案經檢察官丙○○到庭執行職務。
中　　華　　民　　國　　94　　年　　12　　月　　30　　日
                  刑事第三庭   審判長法　官  張意聰
                                     法  官  錢衍蓁
                                     法  官  郭瓊徽
以上正本證明與原本無異。
如不服本判決，應於收受送達後10日內向本院提出上訴書狀。
中　　華　　民　　國　　94　　年　　12　　月　　30　　日
　　　　　　　　　　　　　　　       書記官  陳瓊芳
附錄
中華民國刑法第320條
(普通竊盜罪)
意圖為自己或第三人不法之所有，而竊取他人之動產者，為竊盜
罪，處 5 年以下有期徒刑、拘役或 500 元以下罰金。
附表
┌────┬────┬────┬──────┬───┬─────┐
│編    號│犯罪時間│犯罪地點│犯罪行為    │被害人│查獲經過  │
├────┼────┼────┼──────┼───┼─────┤
│一、起訴│94年6 月│高雄市前│見甲○○所有│甲○○│乙○○於94│
│部分（94│28日凌晨│金區前金│，為林芃鎂所│所有，│年7 月13日│
│年度核退│5時許   │二街34號│使用之車號YD│由林芃│下午6 時許│
│偵字第57│        │前      │S —890 號重│鎂所使│，騎乘所竊│
│9號）   │        │        │型機車停放於│用（見│得之左揭機│
│        │        │        │左揭地點，且│94年7 │車，行經高│
│        │        │        │電源鎖鑰匙未│月13日│雄市三民區│
│        │        │        │取下，即以該│甲○○│建國三路85│
│        │        │        │鑰匙啟動電源│警詢筆│之1 號前，│
│        │        │        │竊取該部機車│錄、94│為警臨檢查│
│        │        │        │【價值新台幣│年8 月│獲，並當場│
│        │        │        │（下同）4 萬│15日林│扣得該贓車│
│        │        │        │9 千元】得手│芃鎂警│1 部（含機│
│        │        │        │後駛離，供作│詢筆錄│車鑰匙1 支│
│        │        │        │代步工具    │）    │）及所竊得│
├────┼────┼────┼──────┼───┤隨身攜帶之│
│二、起訴│94年6 月│高雄市楠│乙○○乘陳慶│丁○○│左揭手機（│
│部分（94│底某日  │梓區土庫│祥在左揭工地│所有，│均已由被害│
│年度核退│        │二路再展│午睡之際，竊│由陳慶│人甲○○、│
│偵字第57│        │公園附近│取放於陳慶祥│祥所使│丁○○各自│
│9號）   │        │之某工地│身旁之OKWA P│用（見│領回）而悉│
│        │        │        │廠牌銀色手機│94年7 │上情      │
│        │        │        │1支 （內含SI│月30日│          │
│        │        │        │M 卡、序號35│丁○○│          │
│        │        │        │000000000000│警詢筆│          │
│        │        │        │4 號，價值3 │錄、94│          │
│        │        │        │千元），得手│年9 月│          │
│        │        │        │後即將該手機│9 日陳│          │
│        │        │        │內之SIM 卡取│慶祥偵│          │
│        │        │        │出丟棄，並置│訊筆錄│          │
│        │        │        │入其姐吳月珍│）    │          │
│        │        │        │所購買之0936│      │          │
│        │        │        │357493 門 號│      │          │
│        │        │        │易付卡，隨身│      │          │
│        │        │        │攜帶        │      │          │
├────┼────┼────┼──────┼───┼─────┤
│三、移送│94年9 月│高雄市鹽│乙○○至左揭│戊○  │嗣戊○察覺│
│本院併案│29日下午│埕區大勇│地點尋訪友人│（見94│放於管理室│
│審理部分│2 時30分│路18 3巷│，途經該處1 │年9 月│內之左揭手│
│（94年度│許      │12號    │樓之管理室，│29日陳│提包遭竊，│
│偵字第27│        │        │見無人看管，│盡警詢│調閱該址大│
│091號） │        │        │徒手竊取放於│筆錄）│樓裝設之監│
│        │        │        │管理室桌下為│      │視器並報警│
│        │        │        │戊○所有之黑│      │處理，為警│
│        │        │        │色手提包1只 │      │循線於94年│
│        │        │        │（內有現金1 │      │10月8 日上│
│        │        │        │萬5 千元、郵│      │午10時許在│
│        │        │        │局存摺2 本、│      │高雄市鹽埕│
│        │        │        │銀行存摺4 本│      │區○○○路│
│        │        │        │、印章4 枚、│      │與河西路口│
│        │        │        │機車駕駛執照│      │之敬老亭查│
│        │        │        │1 張、汽車駕│      │獲被告吳國│
│        │        │        │駛執照1 張、│      │良        │
│        │        │        │行車執照1 張│      │          │
│        │        │        │、電話記事簿│      │          │
│        │        │        │1 本、華南銀│      │          │
│        │        │        │行提款卡1 張│      │          │
│        │        │        │、合作金庫提│      │          │
│        │        │        │款卡1 張），│      │          │
│        │        │        │得手後將現金│      │          │
│        │        │        │花用殆盡，其│      │          │
│        │        │        │餘竊得物品則│      │          │
│        │        │        │丟棄在高雄市│      │          │
│        │        │        │鹽埕區七賢三│      │          │
│        │        │        │路與河西路口│      │          │
│        │        │        │（敬老亭）之│      │          │
│        │        │        │廁所旁      │      │          │
└────┴────┴────┴──────┴───┴─────┘
